臺灣士林地方法院刑事判決
111年度訴字第83號
公  訴  人  臺灣士林地方檢察署檢察官
被      告  廖大賢


上列被告因傷害案件，經檢察官提起公訴（110年度偵緝字第144
8號），本院判決如下：
    主    文
廖大賢犯傷害罪，處拘役貳拾日，如易科罰金，以新臺幣壹仟元
折算壹日。
    事    實
一、廖大賢於民國110年5月23日早上5時20分許，前往新北市○○
    區○○○路000號全家便利商店內購物時，因店員蔡憶如要求廖
    大賢落實實名制登記，其竟因此心生不滿，徒手毆打蔡憶如
    下顎，致蔡憶如受有下顎挫傷之傷害。
二、案經蔡憶如訴由新北市政府警察局汐止分局報請臺灣士林地
    方檢察署檢察官偵查起訴。
　　理    由
一、按被告以外之人於審判外之言詞或書面陳述，除法律有規定
    者外，不得作為證據；又被告以外之人於審判外之陳述，雖
    不符合刑事訴訟法第159條之1至第159條之4之規定，而經當
    事人於審判程序同意作為證據，法院審酌該言詞陳述或書面
    陳述作成時之情況，認為適當者，亦得為證據，而當事人、
    代理人或辯護人於法院調查證據時，知有上開不得為證據之
    情形，而未於言詞辯論終結前聲明異議者，視為有前項之同
    意，刑事訴訟法第159條第1項及第159條之5分別定有明文。
    本判決後述所引之各項證據，其屬傳聞證據之部分，檢察官
    、被告廖大賢於本院準備程序時均未聲明異議（本院訴卷第
    20、21頁），且渠等於言詞辯論終結前，對於該等證據之證
    據能力均未再爭執，本院審酌該等證據資料製作時之情況，
    尚無違法不當或證明力明顯過低之瑕疵，與本案待證事實復
    俱有關聯性，認以之作為本案證據應屬適當，揆諸前開規定
    ，該等證據具有證據能力。至其餘本案認定犯罪事實之非供
    述證據，均與本案事實具有關聯性，並無事證足認有違背法
    定程序或經偽造、變造等情事，且經本院依法踐行調查程序
    ，檢察官、被告對於上開證據之證據能力均未爭執，依刑事
    訴訟法第158條之4之反面解釋，亦均有證據能力。
二、訊據被告對於事實欄所載時間前往址設新北市○○區○○○路000
    號全家便利商店內一情予以肯認，但矢口否認有何傷害犯行
    ，辯稱：是告訴人刁難我，我當時只是拉下告訴人臉上的口
    罩而已，我並沒有碰到告訴人，所以我沒有毆打告訴人等詞
    置辯（本院審訴卷第20頁、本院訴卷第20頁）。惟查：
　㈠上揭事實，業據告訴人於警詢時證稱：我在全家便利商店擔
    任大夜班櫃台服務員，110年5月23日早上5時20分許，有一
    男子（即被告）進入超商消費，我要求被告完成實名制登記
    ，被告疑似聽不懂，後來被告比出QRCORD之手勢，我以為對
    方有完成實名制登記，我上前檢查資料時，被告突然以右手
    徒手毆打我下顎一拳，導致我下顎受傷，打完之後我說我要
    報警，被告於警方到場前就離開現場等詞明確（偵卷第7、8
    頁）。　
　㈡又觀諸告訴人於警詢時提出之現場監視器錄影擷取畫面，可
    發現被告確有伸手至告訴人下巴處，有卷存錄影擷取畫面（
    偵卷第15頁下方照片）可佐，被告於偵查時對於上開錄影畫
    面之人為其本人亦予以肯認（偵緝卷第43、45頁）；再者，
    被告與告訴人素不相識，衡情被告應無伸手碰觸告訴人臉部
    之理，是從被告出手碰觸告訴人臉部之行為觀之，足認被告
    主觀上有傷害告訴人之犯意至明。
　㈢再告訴人下顎受有挫傷一節，有卷附三軍總醫院附設民眾診
    療服務處診斷證明書可證（偵卷第19頁），從告訴人前往醫
    院就診時間與其證述遭被告傷害之時間密接，且告訴人所受
    傷勢部位與被告出手碰觸告訴人之位置相符，堪認告訴人上
    開傷害確係被告徒手毆打所造成無訛。被告辯稱僅有拉下告
    訴人口罩，沒有碰到告訴人云云，核屬事後卸責之詞，自不
    足信採。
　㈣綜上，本案事證已明，被告上開犯行，洵堪認定。　
三、論罪科刑：
　㈠核被告所為，係犯刑法第277條第1項之傷害罪。
　㈡爰審酌被告明知新冠肺炎疫情嚴峻，政府為避免疫情擴大，
    以及事後能確實追蹤確診者之足跡，一再要求民眾前往公共
    場所須落實實名制，但其僅因不滿告訴人之善意提醒，即徒
    手毆打告訴人，致告訴人受有前述之傷害，實屬不該；兼衡
    其犯罪動機、目的、手段、告訴人所受傷勢尚屬輕微，被告
    於警詢時自陳大學畢業之教育程度，勉持之家庭經濟狀況（
    偵緝卷第17頁），犯後未能坦然面對之態度，暨迄今未與告
    訴人和解或取得告訴人諒解等一切情狀，量處如主文所示之
    刑，並諭知易科罰金之折算標準，以資警惕。　　
據上論斷，應依刑事訴訟法第299條第1項前段，判決如主文。
本案經檢察官劉畊甫提起公訴，檢察官林嘉宏到庭執行職務。
中　　華　　民　　國　　111 　年　　5 　　月　　11　　日
                  刑事第三庭　審判長法  官  蕭文學
　　　　　　　　　                  法  官  李東益
　　　　　　　　　                  法  官  林正忠
以上正本證明與原本無異。
如不服本判決應於收受判決後20日內向本院提出上訴書狀，並應
敘述具體理由。其未敘述上訴理由者，應於上訴期間屆滿後20日
內向本院補提理由書（均須按他造當事人之人數附繕本）「切勿
逕送上級法院」。
因疫情而遲誤不變期間，得向法院聲請回復原狀。
                                    書記官  張佩旻
中　　華　　民　　國　　111 　年　　5 　　月　　17　　日
附錄本案論罪科刑之法條：
刑法第277條第1項
傷害人之身體或健康者，處5年以下有期徒刑、拘役或50萬元以
下罰金。